臺灣高雄地方法院刑事判決
111年度訴字第534號
公  訴  人  臺灣高雄地方檢察署檢察官
被      告  許坂龍



指定辯護人  本院公設辯護人  黃秋葉
上列被告因毒品危害防制條例案件，經檢察官提起公訴（111年
度偵字第5726、5727、12895號），本院判決如下：
    主  文
許坂龍犯如附表一所示之各罪，各處如附表一「主文」欄所示之
刑及沒收。應執行有期徒刑肆年。沒收部分併執行之。
    事  實
一、許坂龍明知愷他命及4-甲基甲基卡西酮均為毒品危害防制條
    例第2條第2項所定之第三級毒品，非經許可，不得持有、販
    賣，竟基於販賣第三級毒品以營利之犯意，分別為下列行為
    ：
  ㈠於民國111年2月7日13時25分至13時30分，先以通訊軟體微信
    與黃紹洋聯繫毒品交易事宜後，在高雄市○○區○○街00號黃紹
    洋住處前，以新臺幣（下同）6,000元之價格，販賣重量不
    詳之愷他命1包及含有4-甲基甲基卡西酮成分之毒品咖啡包5
    包予黃紹洋。
  ㈡於同年2月8日凌晨0時45分至1時27分，先以通訊軟體微信與
    陳代輝聯繫毒品交易事宜後，在高雄市○○區○○街000巷0號陳
    代輝居所前，以3,500元之價格，販賣含有4-甲基甲基卡西
    酮成分之毒品咖啡包12包予陳代輝。
二、案經高雄市政府警察局林園分局報告臺灣高雄地方檢察署檢
    察官偵查起訴。
    理  由
壹、證據能力之說明
　　下列引用之證據資料，因當事人均不爭執，依司法院「刑事
    判決精簡原則」，得不予說明。
貳、認定事實所依憑之證據及理由
一、以上犯罪事實，有下列證據資料可以證明：　　
　㈠被告許坂龍於警詢、偵訊及本院審理時之自白。
　㈡證人黃紹洋、陳代輝二人於警詢及偵查中之證述。
　㈢被告手機内之微信對話紀錄截圖。
　㈣如附表所載之扣押物及扣押物照片。
　㈤内政部警政署刑事警察局111年3月22日刑鑑字第1110026071
    號鑑定書、高雄市立凱旋醫院111年4月15日高市凱醫驗字第
    72658號濫用藥物成品檢驗鑑定書各1份。
二、被告於警詢時陳稱：「我向上游拿咖啡包1包300元，我就以
    每包350元金額售出；另外我向上游購買愷他命為1克2,000
    元，我就以1克2,200元之金額販售予他人」等語（警一卷頁
    11）；於偵訊時也陳稱：「（賣他們咖啡包跟K他命利潤為
    何？）咖啡包1包約賺200元，K他命我忘記價錢了，應該也
    是賺幾百元而已」之語（偵一卷頁112），由此足以證明被
    告為以上販賣毒品犯行時，確實有營利之主觀意圖已明。
三、本案事證已經明確，被告以上犯行應可認定。
參、論罪科刑
一、核被告所為，均係犯毒品危害防制條例第4條第3項販賣第三
    級毒品罪。被告每次販賣愷他命或毒品咖啡包之行為過程中
    持有愷他命或毒品咖啡包之低度行為，本應為販賣之高度行
    為吸收，但因無證據可以證明被告每次販賣第三級毒品之純
    質重量已達5公克以上，故無論述持有之低度行為應為販賣
    之高度行為所吸收之必要。被告2次販賣第三級毒品犯行，
    犯意有別，販毒時間不同，應分論併罰。
二、被告於偵查及審理中都已自白犯行，有警詢、偵訊及本院筆
    錄在卷可參，應依毒品危害防制條例第17條第2項減輕其刑
    。
三、審酌被告明知國家對於查緝毒品相關犯罪禁令甚嚴，且一般
    施用者為圖購買毒品解癮，往往不惜耗費鉅資以致散盡家財
    ，非但可能連累親友，甚或鋌而走險實施各類犯罪，對社會
    治安造成潛在風險甚鉅，也明知毒品戕害施用者身體健康，
    仍為販賣行為助長毒品氾濫，但念及被告犯後已坦承全部犯
    行，及考量販賣毒品數量及所得非鉅，兼衡被告犯罪之動機
    、目的、手段、情節輕重，及家庭經濟狀況、教育程度等一
    切情狀，量處如主文所示之刑，同時斟酌被告所犯罪名均為
    違反毒品危害防制條例之罪，罪質相同，且所為販賣毒品之
    行為僅有2次，販毒對象也僅有2人，販毒數量及價金並不多
    ，前後販毒時間不久，如以累加方式定其應執行刑，刑度將
    超過行為之不法內涵，有違罪責相當性原則，且自由刑所造
    成痛苦程度，乃隨刑度增加而生加乘效果，而非等比增加，
    以隨罪數增加而遞減刑罰方式，定其執行刑，已足以評價其
    行為之不法，爰均依刑法第51條第5款所採之「限制加重」
    原則，定如主文所示之應執行刑。
肆、沒收
一、附表二編號1所示愷他命1包，應為如事實一㈠所載被告販賣
    愷他命後剩餘之毒品；附表二編號2、3所示之毒品咖啡包則
    是如事實一㈡所載被告販賣毒品咖啡包後剩餘之毒品，均應
    依刑法第38條第1項規定，分別於相關販賣毒品罪刑項下宣
    告沒收。　　
二、附表二編號6、7所示之手機，都是被告所有，依序供其與購
    毒者陳代輝、黃紹洋聯絡交易毒品所用之物，已經被告及陳
    代輝、黃紹洋分別於警詢時陳明（警卷頁7起、頁37、頁51
    ），並有微信帳號對話紀錄截圖在卷為憑（警卷頁13-19）
    ，均應依毒品危害防制條例第19條第1項規定，分別於相關
    罪刑項下宣告沒收。
三、被告如事實一㈠㈡所載2次販賣毒品之價金各為6,000元、3,50
    0元，均已於本案查扣，亦經被告陳明（院卷頁63），均應
    依刑法第38條之1第1項規定，分別於相關罪刑項下宣告沒收
    。
四、以上因有多數沒收之宣告，依刑法第40條之2第1項規定，應
    併執行之。　　
五、扣案之附表二編號5所示之手機、編號4所示之K盤1組、編號
    8所示現金其中5,500元，因查無證據可以證明與被告販賣第
    三級毒品犯行有何關連性，故不予本案宣告沒收。
據上論斷，應依刑事訴訟法第299條第1項前段，判決如主文。
本案經檢察官甘雨軒提起公訴；檢察官王啟明到庭執行職務。
中　　華　　民　　國　　111 　年　　11　　月　　30　　日
                  刑事第九庭  審判長法  官  陳芸珮
                                    法  官　張瀞文　
　　　　　　　　　                  法　官  黃三友
以上正本係照原本作成，證明與原本無異。
如不服本判決應於收受判決後20日內向本院提出上訴書狀，並應
敘述具體理由。其未敘述上訴理由者，應於上訴期間屆滿後20日
內向本院補提理由書(均須按他造當事人之人數附繕本)「切勿逕
送上級法院」。
中　　華　　民　　國　　111 　年　　11　　月　　30　　日
                                    書記官  林豐富
附表一
編號    犯罪事實         主   文 1 如事實一㈠所載 許坂龍犯販賣第三級毒品罪，處有期徒刑參年柒月。附表二編號1所示愷他命1包、編號7所示之手機及犯罪所得現金新臺幣陸仟元，均沒收。 2 如事實一㈡所載 許坂龍犯販賣第三級毒品罪，處有期徒刑參年捌月。附表二編號2、3所示之毒品咖啡包、編號6所列之手機及犯罪所得現金新臺幣參仟伍佰元，均沒收。 
　　　　　　　　　　　　　　　
附表二
編號   物品   數量        備    註  1 愷他命 1包 檢出第三級毒品愷他命成分（驗前淨重約0.449公克；驗後淨重0.428公克，純度約79.08%）  2 毒品咖啡包 10包 藍色眼睛包裝，檢出第三級毒品4-甲基甲基卡西酮成分（驗前總毛重27.67公克；總淨重約19.77公克，純質淨重約0.59公克）  3 毒品咖啡包 10包 AAPE包裝，檢出第三級毒品4-甲基甲基卡西酮成分（驗前總毛重33.38公克；總淨重約26.18公克，純質淨重約0.78公克）  4 K盤(含刮片) 1組   5 iPhone手機 1支 門號0000000000號 IMEI碼:000000000000000  6 iPhone手機 1支 IMEI碼:000000000000000  7 iPhone手機 1支 IMEI碼:000000000000000  8 現金 15,000元  
附錄論罪之法條
毒品危害防制條例第4條第3項
製造、運輸、販賣第三級毒品者，處7年以上有期徒刑，得併科
新臺幣1千萬元以下罰金。